# 请教大家以股权出资设立公司作为非货币性资产交换如何判断是否具有商业实质

提问人：xinwirefly 时间：2019-01-30 09:03:01
A 公司持有 B 公司 1% 的股权，B 公司全体股东以持有 A 公司的股权出资设立 C 公司，持股比例不变，A 公司这种情况如何判断是否具有商业实质呢。

回答人：chenyiwei
交易背景和目的是什么？交易前后的投资架构？站在 B 公司股东的角度，最终享有 A、B 的权益份额和比例在重组前后是否均无变化？